# 组间会议

## 第三次组长会议纪要



### 1，会议时间：

2023年4月19日, 14:00-15:00

### 2，会议地点：

昌平校区，教学楼B二层休息区

### 3，会议主题：

布置撰写“项目设计报告”、代码撰写

### 4，会议内容：

#### 	4.1 github项目代码、文档记录规范

#### 	4.2 项目设计报告撰写工作布置

#### 	4.3 规范代码语言、接口实现、数据库实现	

### 5，会议结论：

#### 	4.1 github项目代码、文档记录放在子文件夹

#### 	4.2 项目设计报告撰写分工给组员

#### 	4.3 代码框架：

| 知识问答子系统         | vue springboot |      |
| ---------------------- | -------------- | ---- |
| 知识图谱构建子系统     | Scrapy         |      |
| 海外文物知识服务子系统 | vue springboot |      |
| 掌上博物馆             | xml java       |      |
| 后台管理子系统         | 若依           |      |

### 6，会议记录员:

- Junjie Wong ([LyndonArc](https://github.com/LyndonArc))

### 7，会议参会人员：

- Junjie Wong ([LyndonArc](https://github.com/LyndonArc))
- Kai Zhao ([ZDowney926](https://github.com/ZDowney926))
- Xunpeng Reng ([RufengSama](https://github.com/RufengSama))
- Menghan Yue ([Max086](https://github.com/Max086))
- Zhen Hsiung ([Eric2i](https://github.com/Eric2i))
